【裁判字號】    99,交聲,1579
【裁判日期】    991015
【裁判案由】    違反道路交通管理處罰條例聲明異議
【裁判全文】
臺灣桃園地方法院刑事交通事件裁定    99年度交聲字第1579號
原處分機關  交通部公路總局新竹區監理所桃園監理站
異  議  人  甲○○○
上列受處分人因違反道路交通管理處罰條例案件，對交通部公路
總局新竹區監理所桃園監理站於民國99年9 月2 日所為之11裁決
處分（案號：桃監裁罰字第裁52-ZCQ028126、ZIQ024291、ZIQ0
24914 、ZIQ024286 、ZIQ024913 、ZBQ029115 、ZBQ029713 、
ZCQ024458 、ZBQ028736 、ZCQ024106 、ZBQ028407 ）聲明異議
，本院裁定如下：
    主  文
異議駁回。
    理  由
一、原處分意旨略以：異議人即受處分人甲○○○於民國98年9
    月27日至99年3 月22日間，駕駛車牌號碼DP-4235 號自用小
    客車，行經后里、頭城、造橋等收費站，因「不遵守道路交
    通標線之指示」、「汽車行駛於應繳費之公路不依規定繳費
    」，經前揭收費站逕行舉發（內政部警政署國道公路警察局
    協助掣單），爰依道路交通管理處罰條例第27條第1 項、第
    33條第3 項之規定，裁處受處分人罰鍰新臺幣（下同）共
    2 萬7,900 元。（裁罰案號：桃監裁罰字第裁52-ZCQ028126
    、ZIQ024291 、ZIQ024914 、ZIQ024286 、ZI Q024913、
    ZBQ029115 、ZBQ029713 、ZCQ024458 、ZBQ0 28736、
    ZCQ024106 、ZBQ028407 ）
二、聲明異議意旨略以：異議人車內有裝設ETC 的機台，並且每
    次行車前都有檢查是否餘額不足，但也不知道是什麼原因會
    突然收到裁決書云云。
三、按汽車行駛高速公路，於駛進收費站前，應依標誌指示預為
    減速慢行，並依規定標誌、標線、號誌指示或交通勤務警察
    指揮順序行駛過站繳費，汽車行駛於應繳費之公路、橋樑、
    隧道或輪渡，不依規定繳費者，處汽車所有人或駕駛人新臺
    幣3,000 元以上6,000 元以下罰鍰，並追繳欠費；除前2 項
    外，其他違反管制規定之行為，處駕駛人新臺幣600 元以上
    1,200 元以下罰鍰。高速公路及快速公路交通管制規則第23
    條、道路交通管理處罰條例第27條第1 項、第33條第2 項定
    有明文。再按行政機關掣單舉發違反道路交通管理處罰條例
    所列之違規事實，本質上為行政處分，係公務員基於職務上
    之權力，依法就特定之具體事件所為之具公法上效果之單方
    面行政行為，基於公務員為公法上行為具有公信力之原則，
    該行政行為當可被推定為真正，其據以依法處分之事實認定
    亦為正確無誤，本此公信原則，乃立法者賦予行政機關制定
    違反道路交通事件統一裁罰基準及處理細則，以達其維護交
    通秩序、安全之行政目的，若謂公務員所為一切行政行為均
    須預留證據以為日後之證明，顯將對於國家行政事務之推行
    產生阻礙，因此刑事訴訟法中關於犯罪證據有關之規定，與
    原屬於行政秩序罰之交通違規裁罰事件本質不合部分，於交
    通違規聲明異議案件審理程序中，自不在準用之列，其理至
    明。
四、經查，異議人於98年9 月27日至99年3 月22日間，駕駛車牌
    號碼DP-4235 號自用小客車，行經后里、頭城、造橋等收費
    站，因「不遵守道路交通標線之指示」、「汽車行駛於應繳
    費之公路不依規定繳費」，經前揭收費站逕行舉發（內政部
    警政署國道公路警察局協助掣單）之事實，有交通違規查詢
    單1 份、裁決書11份、送達證書11份附卷可稽，且被告亦不
    否認其為前揭車輛之實際駕駛人及有受到違規通知單即採證
    照片乙節，而前揭裁決既係公務員依法就特定之具體事件所
    為之具公法上效果之單方面行政行為，且形式上無不法之處
    ，則基於公務員為公法上行為具有公信力之原則，該行政行
    為當可被推定為真正。異議人雖辯稱其有裝設ETC 並每次出
    門都有檢查是否餘額不足云云，然此部分未據異議人提出任
    何舉證以實其說，本院自無從僅依異議人一己片面之詞，率
    然認定前揭裁決書有何違法之處。
五、綜上所述，異議人於98年9 月27日至99年3 月22日間，駕駛
    車牌號碼DP-4235 號自用小客車，行經后里、頭城、造橋等
    收費站，因「不遵守道路交通標線之指示」、「汽車行駛於
    應繳費之公路不依規定繳費」之違規行為，原處分機關依道
    路交通管理處罰條例第27條第1 項、第33條第3 項之規定，
    裁處異議人共2 萬7,900 元罰鍰，核無違誤，異議人僅執片
    面之詞而毫無舉證前揭處分有何違法之處，本件異議為無理
    由，自應予駁回。
六、依道路交通管理處罰條例第87條第2 項，道路交通案件處理
    辦法第19條，裁定如主文。
中    華    民    國    99    年    10    月    15    日
                  交通法庭      法  官  王鐵雄
以上正本證明與原本無異。
如不服本裁定，應於裁定送達後5 日內向本院提出抗告狀。
                                書記官  謝雅茹
中    華    民    國    99    年    10    月    20    日

司法院資訊處製作；財團法人民間司法改革基金會備份。
